臺灣新北地方法院刑事判決　　　　　 110年度審易字第1637號
公　訴　人　臺灣新北地方檢察署檢察官
被　　　告　蕭博文







上列被告因竊盜案件，經檢察官提起公訴（110 年度偵字第0000
0 號、第18131 號、第20358 號、第21202 號），本院判決如下
：
    主  文
蕭博文犯如附表一宣告刑欄所示之罪，各處如附表一宣告刑欄所
示之刑。其中附表一編號二、三、五、六宣告刑欄所示之刑，應
執行罰金新臺幣陸萬元，如易服勞役，以新臺幣壹仟元折算壹日
。
未扣案如附表二所示之物均沒收，於全部或一部不能沒收或不宜
執行沒收時，追徵其價額。
    事實及理由
壹、查被告蕭博文所犯均係死刑、無期徒刑、最輕本刑為3 年以
    上有期徒刑以外之罪，其於準備程序就被訴事實為全部有罪
    之陳述，經告知簡式審判程序之旨，並聽取其與檢察官之意
    見後，本院認無不得或不宜改依簡式審判程序進行之處，爰
    依刑事訴訟法第273 條之1 第1 項、第284 條之1 之規定，
    裁定進行簡式審判程序。
貳、本案犯罪事實、證據及應適用之法條，除下列事項應予更正
    、補充外，餘均引用附件即檢察官起訴書之記載：
一、犯罪事實欄一第4 行所載之「於民國109 年1 月23日執行完
    畢」，應更正、補充為「於民國109 年1 月21日執行完畢（
    接續執行另案罰金刑易服勞役，迄同年月23日出監）」。
二、證據並所犯法條欄二關於被告本件6 次竊盜犯行皆構成累犯
    是否加重其刑部分，應補充為「被告前有如犯罪事實欄一所
    載經法院科刑及執行之紀錄，此有臺灣高等法院被告前案紀
    錄表1 份在卷可參，其於有期徒刑執行完畢5 年內，故意再
    犯本件6 次竊盜犯行而皆構成累犯，考量其前有多次竊盜案
    件，而由法院論罪科刑之個案情節，顯見其有一再觸犯同類
    犯罪之特別惡性，以及對刑罰反應力較為薄弱之情狀，並參
    酌司法院大法官會議解釋第775 號解釋意旨，認就其本件所
    犯之竊盜罪及加重竊盜罪均加重最低本刑，與憲法罪刑相當
    之原則無違，依刑法第47條第1 項規定加重其刑」。
三、補充「被告蕭博文於110 年10月21日本院準備程序及審理中
    之自白（參本院卷附當日各該筆錄）」為證據。
叁、審酌被告係具備一般智識程度及社會歷練之成年人，對於不
    得以竊盜等非法方式侵害他人財物之情，自當瞭然於胸，卻
    不思付出自身勞力或技藝，循合法、正當之途徑取得所需，
    而恣意竊取他人所有之財物，缺乏基本之法治觀念，其中更
    有侵入住宅為之，而對他人家宅安寧及財產安全造成危害，
    皆有不該，兼衡被告之素行、犯罪之目的、手段、教育程度
    、職業、家庭經濟與生活狀況、所竊取財物之價值及金錢之
    數額，以及被告犯後坦認全部犯行，態度勉可等一切情狀，
    各量處如主文第1 項所示之刑，並分別就拘役、罰金罪刑諭
    知易科罰金、易服勞役之折算標準，且就同為罰金部分定應
    執行之刑，復諭知如易服勞役之折算標準，以資處罰。
肆、附表二所示之物，各為被告實行附件犯罪事實欄一、（二）
    至（六）竊盜犯行而竊得之物（其中附表二編號五之現金部
    分，依「罪證有疑，利於被告」之原則，僅足認定犯罪所得
    為新臺幣1 萬元），皆屬其犯罪所得，且未見實際合法發還
    告訴人羅仁甫、王勝億、林瑀莛、廖偉傑、蔡淑鈴之事證，
    基於任何人不能保有犯罪所得之立法原則，自應於主文第2
    項宣告沒收，且於全部或一部不能沒收或不宜執行沒收時，
    追徵其價額。關於被告竊得附件犯罪事實欄一、（二）至（
    四）、（六）所示之身分證、駕照、健保卡等證件，以及銀
    行信用卡、提款卡、鑰匙等物，則係個人身份、資格或醫療
    紀錄證明、金融信用交易或供日常生活所用之物，雖具有專
    屬性，但經濟價值尚屬低微，對之沒收欠缺刑法上之重要性
    ，故不予宣告沒收；另被告竊得如附件犯罪事實欄一、（三
    ）所示之零錢，卷內無其他證據可資證明數額多寡，依「罪
    證有疑，利於被告」之原則，難以認定此部分之犯罪所得，
    亦不予宣告沒收。至於被告竊得如附件犯罪事實欄一、（一
    ）、（三）、（四）所示之車牌號碼000-0000號普通重型機
    車、汽車鑰匙1 支、冰雪奇緣圖案鉛筆盒1 個、灰色包包1
    只、鑰匙共4 把、奶瓶1 個，分別由告訴人李宜勳、王勝億
    、林瑀莛立據領回，自無庸宣告沒收。
伍、本判決係依刑事訴訟法第310 條之2 及第454 條所製作之簡
    化判決，依法僅需記載犯罪事實、證據名稱及應適用之法條
    ，並得以簡略方式為之，如認定之犯罪事實、證據及應適用
    之法條，與檢察官起訴書之記載相同者，得引用之，附此敘
    明。
據上論斷，應依刑事訴訟法第273 條之1 第1 項、第299 條第1
項前段、第310 條之2 、第454 條（本件依刑事判決精簡原則，
僅記載程序法條文），判決如主文。
本案經檢察官江祐丞偵查起訴，由檢察官陳炎辰到庭執行公訴。
中    華    民    國    110   年    11    月    11    日
                  刑事第二十四庭  法  官  李俊彥
以上正本證明與原本無異。
如不服本判決，應於判決送達後20日內敘明上訴理由，向本院提
出上訴狀（應附繕本），上訴於臺灣高等法院。其未敘述上訴理
由者，應於上訴期間屆滿後20日內向本院補提理由書「切勿逕送
上級法院」。
                                  書記官  林慈恩
中    華    民    國    110   年    11    月    11    日
附錄本判決論罪之法律條文：
中華民國刑法第320 條
意圖為自己或第三人不法之所有，而竊取他人之動產者，為竊盜
罪，處5 年以下有期徒刑、拘役或50萬元以下罰金。
意圖為自己或第三人不法之利益，而竊佔他人之不動產者，依前
項之規定處斷。
前二項之未遂犯罰之。
　
中華民國刑法第321 條
犯前條第1 項、第2 項之罪而有下列情形之一者，處6 月以上5
年以下有期徒刑，得併科50萬元以下罰金：
一、侵入住宅或有人居住之建築物、船艦或隱匿其內而犯之。
二、毀越門窗、牆垣或其他安全設備而犯之。
三、攜帶兇器而犯之。
四、結夥三人以上而犯之。
五、乘火災、水災或其他災害之際而犯之。
六、在車站、港埠、航空站或其他供水、陸、空公眾運輸之舟、
    車、航空機內而犯之。
前項之未遂犯罰之。
　
附表一：
┌──┬────────┬──────────────┐
│編號│ 犯  罪  事  實 │      宣      告      刑    │
├──┼────────┼──────────────┤
│ 一 │即附件犯罪事實欄│蕭博文犯竊盜罪，累犯，處拘役│
│    │一（一）所載之竊│肆拾日，如易科罰金，以新臺幣│
│    │盜犯行。        │壹仟元折算壹日。            │
├──┼────────┼──────────────┤
│ 二 │即附件犯罪事實欄│蕭博文犯竊盜罪，累犯，處罰金│
│    │一（二）所載之竊│新臺幣伍仟元，如易服勞役，以│
│    │盜犯行。        │新臺幣壹仟元折算壹日。      │
├──┼────────┼──────────────┤
│ 三 │即附件犯罪事實欄│蕭博文犯竊盜罪，累犯，處罰金│
│    │一（三）所載之竊│新臺幣伍仟元，如易服勞役，以│
│    │盜犯行。        │新臺幣壹仟元折算壹日。      │
├──┼────────┼──────────────┤
│ 四 │即附件犯罪事實欄│蕭博文犯侵入住宅竊盜罪，累犯│
│    │一（四）所載之加│，處有期徒刑柒月。          │
│    │重竊盜犯行。    │                            │
├──┼────────┼──────────────┤
│ 五 │即附件犯罪事實欄│蕭博文犯竊盜罪，累犯，處罰金│
│    │一（五）所載之竊│新臺幣叁萬元，如易服勞役，以│
│    │盜犯行。        │新臺幣壹仟元折算壹日。      │
├──┼────────┼──────────────┤
│ 六 │即附件犯罪事實欄│蕭博文犯竊盜罪，累犯，處罰金│
│    │一（六）所載之竊│新臺幣叁萬元，如易服勞役，以│
│    │盜犯行。        │新臺幣壹仟元折算壹日。      │
└──┴────────┴──────────────┘
附表二：
┌──┬──────────┬────────────┐
│編號│  犯   罪   所   得 │備                註    │
├──┼──────────┼────────────┤
│ 一 │Coach 牌黑色長夾壹只│即附件犯罪事實欄一（二）│
│    │及現金新臺幣壹佰元。│所載遭竊之物。          │
├──┼──────────┼────────────┤
│ 二 │黑色皮夾壹只。      │即附件犯罪事實欄一（三）│
│    │                    │所載遭竊之物。          │
├──┼──────────┼────────────┤
│ 三 │現金新臺幣叁佰元及米│即附件犯罪事實欄一（四）│
│    │黃色塑膠包包壹只。  │所載遭竊之物。          │
├──┼──────────┼────────────┤
│ 四 │金門高梁酒共叁箱。  │即附件犯罪事實欄一（五）│
│    │                    │所載遭竊之物。          │
├──┼──────────┼────────────┤
│ 五 │包包壹只、皮夾壹只、│即附件犯罪事實欄一（六）│
│    │化妝包壹只、硬碟壹個│所載遭竊之物。          │
│    │及現金新臺幣壹萬元。│                        │
└──┴──────────┴────────────┘
--------------------------------------------------------
附件：
臺灣新北地方檢察署檢察官起訴書
                                    110年度偵字第15343號
                                    110年度偵字第18131號
                                    110年度偵字第20358號
                                    110年度偵字第21202號
    被      告  蕭博文  男  55歲（民國00年0月00日生）
                        住新北市○○區○○路00號
                       （新北市土城戶政事務所）
                        居新北市○○區○○街000巷00弄0
                          號3樓
                        國民身分證統一編號：Z000000000號
上列被告因竊盜案件，業經偵查終結，認應提起公訴，茲將犯罪
事實及證據並所犯法條分敘如下：
        犯罪事實
一、蕭博文（綽號影子）前因竊盜案件，分別經臺灣新北地方法
    院以108 年度審簡字第296 號、108 年度簡字第4090號判決
    判處有期徒刑3 月、3 月，並經同法院裁定定應執行有期徒
    刑5 月確定，於民國109 年1 月23日執行完畢。仍不知悔改
    ，復意圖為自己不法之所有，基於竊盜之犯意，分別為下列
    行為：
  ㈠於109 年9 月10日4 時15分許，在新北市○○區○○路000
    號慈濟醫院地下1 樓停車場，見李宜勳所有之車牌號碼000-
    0000號普通重型機車停放於該處且機車鑰匙未拔取，以該鑰
    匙開啟電門發動上開普通重型機車後竊取之，得手後供己代
    步使用。嗣李宜勳發覺遭竊報警處理，經警調閱監視器錄影
    畫面，始循線查悉上情。（110 年度偵字第18131 號）
  ㈡於110 年1 月24日20時52分許，在新北市○○區○○路0 段
    000 號旁防火巷內，徒手開啟羅仁甫所有停放在該處之車牌
    號碼000-0000號普通重機車置物箱，竊取車箱內之Coach 黑
    色長夾1 只（內有現金新臺幣【下同】100 元、個人證件、
    永豐銀行、土地銀行金融卡等物），得手後將現金取出，其
    餘物品則隨手棄置。嗣羅仁甫發覺遭竊報警處理，經警調閱
    監視器錄影畫面，始循線查悉上情。（110 年度偵字第0000
    0 號）
  ㈢於110 年1 月26日23時40分許，在新北市○○區○○路0 段
    000 號前，趁王勝億所使用停放在該處之車牌號碼0000-00
    號自用小客貨車車門未上鎖之際，徒手開啟車門進入車內竊
    取王勝億所有之零錢、黑色皮夾1 只( 內有身分證、駕照、
    健保卡、中國信託銀行、山銀行、國泰世華銀行提款卡各
    1 張、汽車鑰匙1 支、冰雪奇緣圖案鉛筆盒1 個等物) ，得
    手後拿取零錢，其餘物品則隨手棄置。嗣王勝億發覺遭竊報
    警處理，經警於110 年1 月27日2 時45分許，在新北市板橋
    區光武街125 巷內尋獲上開汽車鑰匙1 支、冰雪奇緣圖案鉛
    筆盒1 個，經復警調閱監視器錄影畫面，始循線查悉上情。
    （110 年度偵字第15343 號）
  ㈣於110 年1 月28日18時12分許，前往林瑀莛位於新北市○○
    區○○街0 巷0 號居處，趁該處所大門未上鎖之際，進入屋
    內（侵入住宅部分未據告訴），徒手竊取林瑀莛所有之灰色
    背包1 只（內有現金300 元、奶瓶1 個、鑰匙4 把）、米黃
    色塑膠包包1 只（內有身分證、駕照、健保卡、中國信託銀
    行、第一銀行、國泰世華銀行提款卡各1 張、第一銀行信用
    卡1 張、鑰匙1 串等物），得手後將現金取出，其餘物品則
    隨手棄置。嗣林瑀莛發覺遭竊報警處理，經警調閱監視器影
    像畫面，始循線查悉上情。（110 年度偵字第15343 號）
  ㈤於110 年2 月1 日11時50分許，至新北市○○區○○街00巷
    0 號1 樓，趁該處所大門未關閉之際，徒手竊取廖偉傑所有
    置於該處之金門高粱酒3 箱（價值1 萬8,000 元），得手後
    隨即離去。嗣廖偉傑發覺遭竊調閱監視器影像畫面並報警處
    理，始循線查悉上情。（110 年度偵字第20358 號）
  ㈥於110 年2 月15日14時許，在新北市○○區○○街00號前，
    趁蔡淑鈴所有停放在該處之車牌號碼000-0000 號 自用小客
    車車門未上鎖之際，徒手開啟車門進入車內竊取蔡淑鈴所有
    之包包1 只（內有皮夾、證件、化妝包、硬碟、現金1 萬多
    元等物），得手後將現金取出，其餘物品則隨手棄置。嗣蔡
    淑鈴發覺遭竊報警處理，經警調閱監視器影像畫面，始循線
    查悉上情。（110 年度偵字第21202 號）
二、案經李宜勳訴由新北市政府警察局新店分局、羅仁甫、王勝
    億、林瑀莛、廖偉傑訴由新北市政府警察局海山分局、蔡淑
    鈴訴由新北市政府警察局三峽分局報告偵辦。
        證據並所犯法條
一、證據清單及待證事實：
┌──┬────────────┬────────────┐
│編號│證據名稱                │待證事實                │
├──┼────────────┼────────────┤
│ 1  │被告蕭博文於警詢時及偵查│全部犯罪事實。          │
│    │中之供述                │                        │
├──┼────────────┼────────────┤
│ 2  │告訴人李宜勳、羅仁甫、王│全部犯罪事實。          │
│    │勝億、林瑀莛、廖偉傑於警│                        │
│    │詢中之指訴              │                        │
├──┼────────────┼────────────┤
│ 3  │新北市政府警察局新店分局│犯罪事實一、㈠全部犯罪事│
│    │江陵派出所查訪表、失車- │實。                    │
│    │案件基本資料詳細畫面報表│                        │
│    │、新北市政府警察局車輛協│                        │
│    │尋電腦輸入單、贓物認領保│                        │
│    │管單、新北市政府警察局新│                        │
│    │店分局刑案照片黏貼紀錄表│                        │
│    │各1 份                  │                        │
├──┼────────────┼────────────┤
│ 4  │員警職務報告、新北市政府│犯罪事實一、㈡㈢㈣全部犯│
│    │警察局海山分局江翠派出所│罪事實。                │
│    │受理各類案件紀錄表、受理│                        │
│    │刑事案件報案三聯單、新北│                        │
│    │市政府警察局海山分局扣押│                        │
│    │筆錄、扣押物品目錄表、新│                        │
│    │北市政府警察局海山分局江│                        │
│    │翠派出所竊盜案件贓物領據│                        │
│    │目錄表、海山分局江翠派出│                        │
│    │所照片黏貼紀錄表、新北市│                        │
│    │政府警察局海山分局照片紀│                        │
│    │錄表各1 份              │                        │
├──┼────────────┼────────────┤
│ 5  │新北市政府警察局海山分局│犯罪事實一、㈤全部犯罪事│
│    │照片紀錄表1 份          │實。                    │
├──┼────────────┼────────────┤
│ 6  │新北市政府警察局三峽分局│犯罪事實一、㈥全部犯罪事│
│    │三峽派出所詐欺(應為竊盜 │實。                    │
│    │之誤載)案照片黏貼紀錄表 │                        │
│    │1 份。                  │                        │
└──┴────────────┴────────────┘
二、核被告就犯罪事實一、㈠㈡㈢㈤㈥所為，係犯刑法第320 條
    第1 項之竊盜罪嫌；就犯罪事實一、㈣所為，係犯刑法第32
    1 條第1 項第1 款之侵入住宅竊盜罪嫌。被告所犯上開6 罪
    間，犯意各別，行為有異，請予分論併罰。又被告曾受如犯
    罪事實欄所載之有期徒刑執行完畢，有刑案資料查註紀錄表
    在卷可稽，於受有期徒刑之執行完畢後，5 年以內故意再犯
    本件有期徒刑以上之罪，為累犯，請參照大法官會議釋字第
    775 號解釋意旨，審酌是否依刑法累犯規定，加重其刑。被
    告因上述竊盜犯行而獲取之犯罪所得，請依刑法第38條之1
    第1 項前段規定宣告沒收，如於全部或一部不能沒收或不宜
    執行沒收時，則請依刑法第38條之1 第3 項規定，追徵其價
    額。另被告所竊得之車牌號碼000-0000號普通重型機車、汽
    車鑰匙1 支、冰雪奇緣圖案鉛筆盒1 個、灰色包包1 只、鑰
    匙4 把、奶瓶1 個業已實際合法發還告訴人李宜勳、王勝億
    、林瑀莛，有贓物認領保管單1 紙、新北市政府警察局海山
    分局江翠派出所竊盜案件贓物領據目錄表2 紙附卷可參，爰
    依刑法第38條之1 第5 項之規定，不另聲請沒收或追徵其犯
    罪所得。
三、至報告意旨認被告犯罪事實一、㈤所為涉犯刑法第321 條第
    1 項第1 款之加重竊盜罪嫌，惟告訴人廖偉傑於警詢中陳稱
    ：該處係出租予房客開店作為辦公室使用，並無供他人居住
    等語，是被告竊取上開物品之地點並非住宅或現有人居住之
    建築物，核與該法條之構成要件未合，報告意旨容有誤會，
    然此部分若成立犯罪，與前開起訴部分係同一事實，應為起
    訴效力所及，爰不另為不起訴處分，附此敘明。
四、依刑事訴訟法第251 條第1 項提起公訴。
    此  致
臺灣新北地方法院
中    華    民    國   110    年    9     月    14    日
                              檢  察  官  江祐丞